臺灣高等法院臺中分院刑事裁定　
110年度聲字第3125號

聲  請  人  臺灣高等檢察署臺中檢察分署檢察官     
受  刑  人  蔡素芬


                    （現於法務部○○○○○○○○○執行    中）
上列聲請人因受刑人數罪併罰有二裁判以上，聲請定其應執行之
刑（聲請案號：110年度執聲字第1467號），本院裁定如下：
    主  文
蔡素芬因犯如附表所示各罪所處之刑，應執行有期徒刑陸年捌月
。
    理  由
一、聲請意旨略以：上列受刑人蔡素芬（下稱受刑人）因偽造有
    價證券等數罪，先後經判決確定如附表。數罪中雖有刑法第
    50條第1項但書所列情形，惟受刑人已請求檢察官聲請定應
    執行刑，有臺灣臺中地方檢察署民國110年8月16日是否請求
    定應執行刑調查表足稽，應依刑法第50條第2項、第53條、
    第51條第5款規定，定其應執行之刑。爰依刑事訴訟法第477
    條第1項聲請裁定等語。
二、按數罪併罰，有二裁判以上者，依第51條之規定，定其應執
    行之刑；又數罪併罰，分別宣告其罪之刑，如宣告多數有期
    徒刑者，於各刑中之最長期以上，各刑合併之刑期以下，定
    其刑期，但不得逾30年。刑法第53條、刑法第51條第5款分
    別定有明文。另按數罪併罰之定應執行之刑，係出於刑罰經
    濟與責罰相當之考量，並非予以犯罪行為人或受刑人不當之
    利益，為一種特別的量刑過程，相較於刑法第57條所定科刑
    時應審酌之事項係對一般犯罪行為之裁量，為定應執行刑之
    宣告，乃對犯罪行為人本身及所犯各罪之總檢視，除應考量
    行為人所犯數罪反應出之人格特性，並應權衡審酌行為人之
    責任與整體刑法目的及相關刑事政策，在量刑權之法律拘束
    性原則下，依刑法第51條第5款之規定，採限制加重原則，
    以宣告各刑中之最長期為下限，各刑合併之刑期為上限，但
    最長不得逾30年，資為量刑自由裁量權之外部性界限，並應
    受法秩序理念規範之比例原則、平等原則、責罰相當原則、
    重複評價禁止原則等自由裁量權之內部抽象價值要求界限之
    支配，以使輕重得宜，罰當其責，俾符合法律授與裁量權之
    目的，以區別數罪併罰與單純數罪之不同，兼顧刑罰衡平原
    則（最高法院100年度台抗字第440號裁定意旨參照）。
三、經查：本件受刑人所犯如附表所示各罪，經本院及最高法院
    分別判處如附表所示之刑，均經確定在案，有上開案件裁判
    書及臺灣高等法院被告前案紀錄表等附卷可稽。其中附表編
    號1至3所示之罪為得易科罰金之罪；附表編號4至10所示之
    罪為不得易科罰金之罪，屬刑法第50條第1項但書各款之情
    形。茲受刑人請求檢察官向法院聲請合併定應執行刑，有受
    刑人110年8月16日所簽立之臺灣臺中地方檢察署是否請求定
    應執行刑調查表1份在卷足憑。而受刑人所犯如附表所示各
    罪，其中如附表編號1至9所示部分，前經本院以110年度聲
    字第255號裁定合併定應執行刑為有期徒刑6年3月。上開刑
    事裁定所定應執行之刑，雖將因本件定應執行刑裁定而當然
    失效，惟揆諸前揭說明，本院審核相關案卷，認檢察官聲請
    為正當，並考量自由裁量之範圍，應受內部性界限及不利益
    變更禁止原則之拘束，更不得重於原裁判原定之應執行刑，
    使受刑人陷於更不利之結果，爰參酌原確定判決之定執行刑
    情形，並衡酌受刑人所犯如附表所示各罪之犯罪態樣、時間
    間隔、侵害法益、各罪依其犯罪情節所量定之刑，及前揭所
    述之比例原則、責罰相當原則等自由裁量權之內部性界限等
    情，復酙酌受刑人之陳述意見，而為整體評價後，合併定其
    應執行之刑如主文所示。
四、又依最高法院刑事大法庭110年度台抗大字第489號裁定意旨
    ，「定應執行刑，不僅攸關國家刑罰權之行使，於受刑人之
    權益亦有重大影響，除顯無必要或有急迫情形外，法院於裁
    定前，允宜予受刑人以言詞、書面或其他適當方式陳述意見
    之機會，程序保障更加周全。」本院於110年12月20日函詢
    受刑人對本件定應執行刑案件有無意見欲表達，並告以文到
    5日內具狀陳述意見，嗣受刑人出具刑事陳述意見狀到院，
    是依最高法院上開裁定意旨，本院已給予受刑人表示意見之
    機會，並已充分考量受刑人陳述意見之內容，附此敘明。
五、據上論結，爰依刑事訴訟法第477條第1項，刑法第53條、第
    51條第5款，裁定如主文。
中　　華　　民　　國　 　111 　年　　1　　月　　11　　日
            刑事第十一庭　審判長法　官　張  意  聰
                                法　官　陳  慧  珊
                                法　官　田  德  煙
以上正本證明與原本無異。
如不服本裁定，得於收受送達後五日內向本院提出抗告書狀（須
附繕本）。因疫情而遲誤不變期間，得向法院聲請回復原狀。

                                書記官  陳  志  德

中　　華　　民　　國　　111 　年　　1 　　月　　11　　日
附表：受刑人蔡素芬定應執行刑案件一覽表
編            號         1 2 3 罪            名  詐欺 詐欺 詐欺 宣    告     刑  有期徒刑4月 （6次） 有期徒刑6月 有期徒刑5月 犯  罪  日  期  106年11月5日至 107年1月31日 107年1月10日 107年2月10日 偵查機關年度案號  臺中地檢107年度 偵字第17070號 臺中地檢107年度 偵字第17070號 臺中地檢107年度 偵字第17070號 最後事實審 法        院 臺灣高等法院 臺中分院 臺灣高等法院 臺中分院 臺灣高等法院 臺中分院  案        號 108年度上易字 第1222號 108年度上易字 第1222號 108年度上易字 第1222號  判 決 日 期 109年1月8日 109年1月8日 109年1月8日 確定判決 法        院 臺灣高等法院 臺中分院 臺灣高等法院 臺中分院 臺灣高等法院 臺中分院  案        號 108年度上易字 第1222號 108年度上易字 第1222號 108年度上易字 第1222號  判決確定日期 109年1月8日 109年1月8日 109年1月8日 是否為得易科罰金之案件  得易科罰金 得易服社會勞動 得易科罰金 得易服社會勞動 得易科罰金 得易服社會勞動 備         註  臺中地檢109年度執字第2656號 編號1至3應執行有期徒刑11月     編號1至9經臺灣高等法院臺中分院110年度聲字第255號裁定定應執行有期徒刑6年3月。  (臺中地檢110年度執更字第892號)   

編          號  4 5 6 罪          名  偽造有價證券 偽造有價證券 偽造有價證券 宣    告   刑  有期徒刑3年1月 （57次） 有期徒刑3年2月 有期徒刑2年8月 犯  罪   日  期  106年9月7日（發票日）之前1個月至2個月前某日至107年10月30日（發票日）之前2個半月或3個月前某日 106年12月31日（發票日）之前1個半月或2個月或2個半月前某日 107年3月1日（發票日）之前1個半月或2個月或2個半月前某日 偵查機關年度案號  臺中地檢107年度偵字第20528號等 臺中地檢107年度偵字第20528號等 臺中地檢107年度偵字第20528號等 最後事實審 法        院 臺灣高等法院 臺中分院 臺灣高等法院 臺中分院 臺灣高等法院 臺中分院  案        號 109年度上訴字 第858號 109年度上訴字 第858號 109年度上訴字 第858號  判 決 日 期 109年8月13日 109年8月13日 109年8月13日 確定判決 法        院 最高法院 最高法院 最高法院  案        號 109年度台上字 第5411號 109年度台上字 第5411號 109年度台上字 第5411號  判決確定日期 109年12月2日 109年12月2日 109年12月2日 是否為得易科罰金之案件  不得易科罰金 不得易服社會勞動 不得易科罰金 不得易服社會勞動 不得易科罰金 不得易服社會勞動 備          註  臺中地檢110年度執字第372號 編號4至9應執行有期徒刑5年6月     編號1至9經臺灣高等法院臺中分院110年度聲字第255號裁定定應執行有期徒刑6年3月。(臺中地檢110年度執更字第892號)   

編          號  7 8 9 罪          名  偽造有價證券 偽造文書 偽造文書 宣    告     刑  有期徒刑3年 （15次） 有期徒刑1年6月 有期徒刑8月 犯   罪  日  期  106年10月4日（發票日）之前1個半月或2個月或2個半月前某日至107年4月30日（發票日）之前1個半月或2個月或2個半月前某日 105年6月至8月間某日 105年至106年間之某日 偵查機關年度案號  臺中地檢107年度偵字第20528號等 臺中地檢107年度偵字第20528號等 臺中地檢107年度偵字第20528號等 最後事實審 法        院 臺灣高等法院 臺中分院 臺灣高等法院 臺中分院 臺灣高等法院 臺中分院  案        號 109年度上訴字 第858號 109年度上訴字 第858號 109年度上訴字 第858號  判 決 日 期 109年8月13日 109年8月13日 109年8月13日 確定判決 法        院 最高法院 最高法院 最高法院  案        號 109年度台上字 第5411號 109年度台上字 第5411號 109年度台上字 第5411號  判決確定日期 109年12月2日 109年12月2日 109年12月2日 是否為得易科罰金之案件  不得易科罰金 不得易服社會勞動 不得易科罰金 不得易服社會勞動 不得易科罰金 不得易服社會勞動 備          註  臺中地檢110年度執字第372號 編號4至9應執行有期徒刑5年6月     編號1至9經臺灣高等法院臺中分院110年度聲字第255號裁定定應執行有期徒刑6年3月。(臺中地檢110年度執更字第892號)   

編          號  10   罪          名  偽造有價證券   宣    告     刑  有期徒刑2年   犯  罪   日  期  106年8月23日   偵查機關年度案號  臺中地檢107年度偵字第18871號   最後事實審 法        院 臺灣高等法院 臺中分院    案        號 109年度上訴字 第2270號    判 決 日 期 110年1月26日   確定判決 法        院 臺灣高等法院 臺中分院    案        號 109年度上訴字 第2270號    判決確定日期 110年2月22日   是否為得易科罰金之案件  不得易科罰金 不得易服社會勞動   備          註  臺中地檢110年度執字第4373號